【裁判字號】    99,台上,2435
【裁判日期】    990422
【裁判案由】    違反毒品危害防制條例等罪
【裁判全文】
最高法院刑事判決            九十九年度台上字第二四三五號
上  訴  人  甲○○
上列上訴人因違反毒品危害防制條例等罪案件，不服台灣高等法
院台中分院中華民國九十九年一月十九日第二審判決（九十八年
度上訴字第二０一０號，起訴案號：台灣苗栗地方法院檢察署九
十七年度偵字第三一三０號、九十七年度毒偵字第八三六號），
提起上訴，本院判決如下：
    主  文
上訴駁回。
    理  由
一、販賣第三級毒品部分
按刑事訴訟法第三百七十七條規定，上訴於第三審法院，非以判
決違背法令為理由，不得為之。是提起第三審上訴，應以原判決
違背法令為理由，係屬法定要件。如果上訴理由書狀並未依據卷
內訴訟資料，具體指摘原判決不適用何種法則或如何適用不當，
或所指摘原判決違法情事，顯與法律規定得為第三審上訴理由之
違法情形，不相適合時，均應認其上訴為違背法律上之程式，予
以駁回。本件原判決認定上訴人甲○○意圖營利，先於民國九十
七年六月二十四日晚間經由羅明通之妻林雅惠電話聯繫，以新台
幣（以下同）二千元販售愷他命一小包予羅明通，再於同月二十
五日凌晨經羅明通自行電話聯絡，亦以二千元販售愷他命一小包
予羅明通等情，因予撤銷第一審判決，改判仍論處上訴人販賣第
三級毒品二罪刑，業已敘明係依證人羅明通、林雅惠於警詢及偵
查中所為相符之陳述，並有彼等與上訴人之通聯紀錄及通訊監察
譯文為憑，資為事實認定，且對證人羅明通嗣於第一審改稱並非
向上訴人購買愷他命云云，認屬迴護上訴人之詞，不足採信，詳
敘其理由。從形式上觀察，原判決並無違背法令情事。上訴意旨
徒執不為原判決採信之證人羅明通於第一審之供述，指摘原判決
有理由矛盾之違法云云，核係對原審採證認事職權之適法行使及
原判決理由業已論斷綦詳之事項，任意再為事實方面之爭辯，自
不足據以辨認原判決已具備違背法令之形式要件。此部分上訴違
背法律上之程式，應予駁回。
二、轉讓禁藥部分
按第三審上訴書狀，應敘述上訴之理由，其未敘述者，得於提起
上訴後十日內補提理由書於原審法院，已逾上述期間，而於第三
審法院未判決前仍未提出上訴理由書狀者，第三審法院應以判決
駁回之，刑事訴訟法第三百八十二條第一項、第三百九十五條後
段規定甚明。上訴人對原判決論處其藥事法第八十三條第一項轉
讓禁藥罪刑部分，一併提起上訴，惟迄未敘述此部分理由，所提
上訴自非合法，應予駁回。
三、施用第二級毒品、持有第二級毒品部分
按刑事訴訟法第三百七十六條所列各罪之案件，經第二審判決者
，不得上訴於第三審法院。上訴人另經原判決論處毒品危害防制
條例第十條第二項施用第二級毒品、第十一條第二項持有第二級
毒品罪刑部分，核屬刑事訴訟法第三百七十六條第一款之案件，
既經第二審判決，自不得上訴於第三審法院，上訴人併予提起上
訴，為法所不許，亦應駁回。
據上論結，應依刑事訴訟法第三百九十五條，判決如主文。
中    華    民    國  九十九  年    四    月  二十二  日
                      最高法院刑事第十庭
                          審判長法官  花  滿  堂
                                法官  黃  正  興
                                法官  陳  東  誥
                                法官  林  錦  芳
                                法官  洪  昌  宏
本件正本證明與原本無異
                                      書  記  官
中    華    民    國  九十九  年    四    月  二十六  日
                                                     M

司法院資訊處製作；財團法人民間司法改革基金會備份。
